RUI OLIVEIRA

ELECTRICIEN INDUSTRIEL

Homme | 19/12/1995 | Portugais 2960 Brecht, Belgium

www.rui-oliveira.com hire@rui-oliveira.com +32474127175

Profile

En tant que professionnel de l'électricité, j'ai développé une gamme diversifiée de compétences et d'expertise qui feraient de moi un ajout précieux à n'importe quelle équipe. Avec une passion pour le génie électrique et un engagement à rester à jour avec les dernières technologies, je suis confiant dans ma capacité à relever n'importe quel défi.

Experience

VESTAS BELGIUM nv à Belgium

Technicien de Service sur le Terrain (Électrique / Mécanique)

Mai 2023 - Présent Full-time

AGP eGlass à Evergem, Belgium

Electricien Industriel

Mars 2023 - Mai 2023 Full-time

Lignes de traitement de verre, dépannage de problèmes de machines électriques et mécaniques, PLC + bras robotiques.

SOCEA nv à Oelegem, Belgium

Electricien Industriel

Mai 2019 - Mars 2023 Full-time

Identifier les problèmes dans la machine, dépanner la machine et la réparer, installer le support de câble, faire passer les câbles, connecter les panneaux électriques, changer les prises, les ampoules, les interrupteurs, la mécanique de base.

MEDREPAIR à Beveren, Belgium

Technicien de froid

Juil 2018 - Mai 2019 Full-time

Réparation et maintenance de containers froids, "PTI", soudure cuivre et remplacement moteurs et capteurs.

SERSAN à Lourosa, Portugal

Industrial Electrician

Févr 2015 - Juil 2018 Full-time

Réparation de machines industrielles (électriques et électromécaniques), élaboration et électrification de cadres électriques, montages électriques de machines et structures de transport de liège et débutant en programmation et automatisation d'automates (OMRON).

Electro Oliveira à Milheirós de Poiares, Portugal Electronique automatisation et commande (1500 heures)

2012 - 2015 Internship

Réparation et maintenance d'électroménagers.

Education

20221 - VP LS + HS (NEN 3140 + 3840) Aestimavi à Zwolle, Nederland	14 Mars 2024 - 1 Juil 2024		
Gerbeur électrique PRAXIS à Izegem, Belgium	14 Févr 2024		
Slinger Signaller (GWO) Normec ISEC à Beveren, Belgium	7 Sept 2023 - 8 Sept 2023		
Technique de base - Mécanique RelyOn Nutec à Amsterdam, Nederland	19 Juin 2023 - 22 Juin 2023		
Technique de Base - Hydraulique RelyOn Nutec à Amsterdam, Nederland	19 Juin 2023 - 22 Juin 2023		
Technique de base - Électricité RelyOn Nutec à Amsterdam, Nederland	19 Juin 2023 - 22 Juin 2023		
VOL-VCA PBNA à Bergen op Zoom, Netherlands	17 Mai 2023		
BA4 Vestas à Arnhem, Netherlands	11 Mai 2023 - 12 Mai 2023		
Premiers Secours - Sensibilisation aux Incendies - Travail en Hauteur - Manutention Manuelle (GWO) RelyOn Nutec à Amsterdam, Nederland	8 Mai 2023 - 10 Mai 2023		
Diplôme en conduite de chariots élévateurs électriques, à combustion et à gaz Cincork à Santa Maria de Lamas, Portugal	7 Mars 2018 - 3 Mai 2018		
Diplôme en Électronique d'automatisation et de contrôle +1500 heures de stage CFPIC à São João da Madeira, Portugal	2012 - 16 Janv 2015		
Permis de conduire AM / B / B1 Boavista à Santa Maria da Feira, Portugal	4 Déc 2015		
Equivalent du Bac en science et technologies Santa Maria da Feira à Santa Maria da Feira, Portugal	2010 - 2012		

Projects Home Assistant 7 Févr 2021 - Présent

Ma maison est alimentée par un Raspberry Pi 4 et est automatisée à l'aide de Home Assistant. Avec cette configuration, j'ai la possibilité de contrôler divers aspects tels que les lumières, les capteurs et les robots, à la fois en interne (sans connexion Internet) et en externe (via VPN "Tailscale" et IP masqué par "Duck DNS").

Site web

Le but de ce site web est de présenter ma carrière professionnelle et de rendre les informations facilement accessibles aux entreprises et aux particuliers qui souhaitent en savoir plus sur moi.

Skills

Conception et analyse de systèmes

Expérience dans la conception de systèmes électriques pour une variété d'applications, avec une expertise dans des outils logiciels tels que Visio et AutoCAD pour analyser et optimiser ces systèmes.

Tests et inspections

Expérience dans le test et l'inspection de systèmes électriques pour garantir la conformité et la fonctionnalité, avec la capacité de fournir des rapports détaillés sur les résultats.

Sécurité et conformité

Fort accent sur la sécurité et la conformité dans tous les aspects du travail électrique.

Dépannage et résolution de problèmes

Fortes compétences analytiques pour identifier rapidement les problèmes avec les systèmes électriques et développer des solutions efficaces pour les résoudre.

Gestion de projet

Gestion réussie de nombreux projets électriques de bout en bout, fournissant des résultats de haute qualité dans les limites du budget et dans les délais impartis.

Communication et collaboration

Excellentes compétences en communication et en collaboration, permettant des résultats réussis grâce au travail d'équipe.

Languages	LANGUES	COMPRENDRE		PARLER		ECRIRE
		Écouter	Lire	Interaction	Production	
	Portuguais	C2	C2	C2	C2	C2
	Anglais	C1	C1	C1	C1	B1
	Espagnol	C1	C1	C1	C1	B1
	Holandais	A2	A2	A1	A1	A1

Niveau : A1/2: Débutant - B1/2: Intermédiaire - C1/2: Confirmé Cadre européen commun de référence pour les langues